臺灣高雄地方法院刑事判決　　　　　　　　　　　　　　九十三年度訴字第五三號
　　公　訴　人　臺灣高雄地方法院檢察署檢察官
　　被　　　告　甲○○
右列被告因違反毒品危害防制條例案件，經檢察官提起公訴（九十二年度偵字第六七
二○號），被告於本院準備程序進行中，就被訴事實為有罪之陳述，經本院告知簡式
審判程序意旨，並聽取公訴人及被告之意見後，合議裁定由受命法官獨任進行簡式審
判程序審理，本院判決如左：
    主  文
甲○○施用第一級毒品，累犯，處有期徒刑捌月。
    事  實
一、甲○○前因施用毒品案件，經本院裁定送觀察、勒戒後，認無繼續施用毒品之傾
    向，由臺灣高雄地方法院檢察署檢察官於八十七年十月二十三日以八十七年度偵
    字第二三四三四號不起訴處分在案。嗣於前開不起訴處分後五年內，再犯施用毒
    品案件，經本院裁定送觀察、勒戒後，認有繼續施用毒品之傾向，裁定令入戒治
    處所施以強制戒治一年，並由檢察官提起公訴後，經本院於八十九年一月三日以
    八十九年度訴字第一一七五號判處有期徒刑八月確定，於九十一年一月十七日執
    行完畢。詎仍不知悔改，復基於施用第一級毒品之犯意，於九十二年十月三日十
    七時五十分許回溯四十八小時內某時，在旗津海水浴場附近之旗津公園，以將海
    洛因摻入香菸吸食之方式施用第一級毒品海洛因一次，嗣於九十二年十月三日十
    三時十分許因竊盜案件為警查獲後，採其尿液送驗結果，呈嗎啡陽性反應，因而
    查悉其犯行。
二、案經高雄市政府警察局鼓山分局報請臺灣高雄地方法院檢察署檢察官偵查起訴，
    嗣本院訊問被告後，因被告認罪，並詢問檢察官、被告意見後，乃裁定進行簡式
    審判程序。
    理  由
一、本件被告甲○○所犯係死刑、無期徒刑、最輕本刑為三年以上有期徒刑以外之罪
    ，其於準備程序中就被訴事實為有罪之陳述，經法官告知簡式審判程序之旨，並
    聽取公訴人、被告之意見後，認為適宜由受命法官獨任進行簡式審判程序，依刑
    事訴訟法第二百七十三條之一第一項規定，裁定由受命法官獨任進行簡式審判程
    序，合先敘明。
二、右揭事實，業經被告於本院審理中坦承不諱，且被告經警查獲之時所採集之尿液
    ，經送請高雄市立凱旋醫院檢驗之結果，確呈嗎啡之陽性反應，有高雄縣警察局
    鼓山分局九二年度查獲毒品案件嫌疑人代碼－尿液送驗對照管制表、九十二年十
    月二十二日高雄市立凱旋醫院高市凱醫檢字第○一三七六號煙毒尿液檢驗成績書
    、九十二年十二月八日高雄市立旗津醫院九二旗阮醫字一三八號函各一紙在卷可
    稽，足認被告自白與事實相符。又被告前因施用毒品案件，經本院裁定送觀察、
    勒戒後，認無繼續施用毒品之傾向，由臺灣高雄地方法院檢察署檢察官於八十七
    年十月二十三日以八十七年度偵字第二三四三四號不起訴處分在案。嗣於前開不
    起訴處分後五年內，再犯施用毒品案件，經本院裁定送觀察、勒戒後，認有繼續
    施用毒品之傾向，裁定令入戒治處所施以強制戒治一年，並由檢察官提起公訴後
    ，經本院於八十九年一月三日以八十九年度訴字第一一七五號判處有期徒刑八月
    確定，於九十一年一月十七日執行完畢後，又犯本件施用毒品案件之事實，有臺
    灣高等法院被告全國前案紀錄表一紙附卷可查，被告三犯施用毒品之罪，本件事
    證明確，被告犯行洵堪認定。
三、按海洛因係屬第一級毒品，毒品危害防制條例第二條第二項規定甚明；再按犯毒
    品危害防制條例第十條施用第一級、第二級毒品之罪者，如經強制戒治期滿，由
    檢察官為不起訴處分確定後，五年內再犯第十條施用第一級、第二級毒品之罪，
    則應依一般刑事訴訟程序予以起訴論罪科刑，此觀諸毒品危害防制條例第二十條
    第二項及第二十三條第一項、第二項規定自明。次按被告行為後，毒品危害防制
    條例修正全文，業於九十二年七月九日經總統公布，並自公布後六個月即九十三
    年一月九日施行，被告三犯施用第一級毒品罪後法律雖有變更，然依刑法第二條
    第一項但書規定，比較新舊法之結果，舊法並無有利於被告，是關於被告施用毒
    品部分，自應適用裁判時之法律予以處罰，核先敘明。核被告甲○○所為，係犯
    毒品危害防制條例第十條第一項之施用第一級毒品罪。被告曾於民國八十九年間
    因施用毒品案件，經本院判處有期徒刑八月確定，而於九十一年一月十七日執行
    完畢，有台灣高雄地方法院檢察署刑案資料查註紀錄表及台灣高等法院被告全國
    前案紀錄表可按，其於有期徒刑執行完畢後五年以內再犯有期徒刑以上之罪，為
    累犯，應依刑法第四十七條規定加重其刑。爰審酌被告前因施用毒品案件經強制
    戒治，並經本院判處徒刑執行完畢後，再施用毒品，顯見其無戒毒悔改之意，自
    制意志不堅，行為固不足取，惟念其犯後坦承犯行，態度良好，所為係自我戕害
    行為，未損及他人等一切情狀，量處如主文所示之刑，以資懲儆。
據上論斷，應依刑事訴訟法第二百七十三條之一第一項、二百九十九條第一項前段，
毒品危害防制條例第十條第一項，刑法第二條第一項前段、第十一條、第四十七條，
判決如主文。
本案經檢察官乙○○到庭執行職務。
中      華      民      國    九十三    年      二      月    二十七    日
                                  臺灣高雄地方法院刑事第二庭
                                            法  官  黃宣撫
右正本證明與原本無異。
如不服本判決，應於判決送達後十日內，向本院提出上訴狀。
                                            書記官    楊真芬
中    華    民    國      九十三      年    二     月   二十九      日
附錄本判決論罪科刑法條：
毒品危害防制條例第十條
施用第一級毒品者，處六月以上五年以下有期徒刑。
施用第二級毒品者，處三年以下有期徒刑。
